【裁判字號】    89,訴,262
【裁判日期】    890329
【裁判案由】    毒品危害防制條例
【裁判全文】
臺灣臺中地方法院刑事判決                          八十九年度訴字第二六二號
    公  訴  人  臺灣臺中地方法院檢察署檢察官
    被      告  甲○○
右列被告因毒品危害防制條例案件，經檢察官提起公訴（八十八年度偵字第二五八七
號），本院判決如左：
    主  文
甲○○連續施用第一級毒品，處有期徒刑拾月，海洛因貳包（合計淨重一四．三二公
克，包裝重０．七八公克，純度百分之一，純質淨重０．一四公克）、殘留有海洛因
之塑膠管貳支，均沒收銷燬之，注射針筒陸支、橡皮管參條，均沒收；又連續施用第
二級毒品，處有期徒刑參月，安非他命壹包（毛重約０．四公克）沒收銷燬之，安非
他命吸食器壹組沒收。應執行有期徒刑拾壹月，海洛因貳包（合計淨重一四．三二公
克，包裝重０．七八公克，純度百分之一，純質淨重０．一四公克）、殘留有海洛因
之塑膠管貳支、安非他命壹包（毛重約０．四公克），均沒收銷燬之，注射針筒陸支
、橡皮管參條、安非他命吸食器壹組，均沒收。
    事  實
一、甲○○曾於民國（下同）八十八年間因竊盜案件，經本院判處有期徒刑八月緩刑
    三年確定，猶不知悔改。其曾因施用毒品案件，經本院以八十八年度毒聲字第五
    四三三號裁定裁定送觀察、勒戒後，認無繼續施用毒品之傾向，而由臺灣臺中地
    方法院檢察署檢察官於八十八年九月二十三日以八十八年度毒偵字第八二０號處
    分不起訴確定。嗣竟分別基於概括之犯意，自八十八年十二月初某日起至八十八
    年十二月八日凌晨二時左右止，連續在台中市北屯區○○○街一四一之四號其居
    住處內，以將第一級毒品海洛因置入注射針筒內，再注射血管之方式，施用海洛
    因多次，及於八十八年十二月七日下午三時左右起至八十八年十二月八日凌晨二
    時左右止，在上開地點以將第二級毒品安非他命置於吸食器內，以火燒烤，使產
    生白色煙霧再以口吸食之方式，施用安非他命二次。後於八十八年十二月八日下
    午三時左右，經警持臺灣臺中地方法院檢察署檢察官核發之搜索票，在台中市北
    屯區○○○街一四一之四號其居住處查獲，並扣得海洛因二包（合計淨重一四．
    三二公克，包裝重０．七八公克，純度百分之一，純質淨重０．一四公克）、殘
    留有海洛因之塑膠管二支、安非他命一包（毛重約０．四公克）、施用海洛因所
    用之注射針筒六支、橡皮管三條、施用安非他命所用之吸食器一組。經依本院以
    八十八年度毒聲字第七一四六號裁定送觀察、勒戒後，經臺灣臺中看守所以八十
    八年十二月二十二日以（八八）中所太總字第一四六一號函，認定甲○○有繼續
    施用毒品傾向。
二、案經台中市警察局第五分局報由臺灣臺中地方法院檢察署檢察官偵查起訴。
    理  由
一、右揭事實，業據被告甲○○於本院審理時均坦承不諱，且有毒品毒品海洛因二包
    （合計淨重一四．三二公克，包裝重０．七八公克，純度百分之一，純質淨重０
    ．一四公克）、殘留有海洛因之塑膠管二支、安非他命一包（毛重約０．四公克
    ）、施用海洛因所用之注射針筒六支、橡皮管三條、施用安非他命所用之吸食器
    一組扣案可資佐證，而扣案之白色粉末二包，經送驗結果確係毒品海洛因等情，
    亦有法務部調查局八十九年一月十八日（八九）陸字第八九一三一九二一號鑑定
    通知書一紙在卷可稽，且被告於八十八年十二月九日經臺灣看守所尿液送請鑑定
    結果，確呈嗎啡及甲基安非他命陽性反應，並有長昕生活事業股份有限公司新東
    分公司濫用藥物尿液檢驗報告影本一件附卷可參。又被告前曾施用毒品案件，經
    本院以八十八年度毒聲字第五四三三號裁定裁定送觀察、勒戒後，認無繼續施用
    毒品之傾向，而由臺灣臺中地方法院檢察署檢察官於民國（下同）八十八年九月
    二十三日以八十八年度毒偵字第八二０號處分不起訴確定等情，復有有該不起訴
    處分書一件及臺灣臺中地方法院檢察署刑案資料查註紀錄表各一份在卷可按。又
    被告於五年內再犯毒品危害防制條例第十條第一項之罪，經裁定送觀察勒戒，認
    有繼續施用毒品傾向，並有臺灣臺中看守所八十八年十二月二十二日以（八八）
    中所太總字第一四六一號函所附有無繼續施用毒品傾向證明書一份在卷可查。足
    見被告之前開自白確與事實相符，本件事證明確，被告之犯行，均足以證明。
二、按海洛因係毒品危害防制條例所定之第一級毒品，而安非他命則係同條例所稱之
    第二級毒品，均不得非法施用。而被告經依同條例第二十條第二項為不起訴處分
    後，五年內再犯同條例第十條之罪，經觀察、戒勒後，認有繼續施用毒品之傾向
    ，已如前述。是核被告所為，係犯毒品危害防制條例第十條第一項之施用第一級
    毒品罪及同法第二項之施用第二級毒品罪。被告為施用安非他命及海洛因而分別
    為持有之低度行為，已為其施用之高度行為所吸收，不另論罪。其先後多次施用
    毒品海洛因之行為、二次施用毒品安非他命之行為，時間緊接，犯罪構成要件相
    同，顯係基於概括犯意反覆為之，均為連續犯，爰依刑法第五十六條規定論以一
    罪，並加重其刑。所犯上開二罪間，犯意各別，行為互殊，應予分論併罰。爰審
    酌被告犯罪之動機、施用毒品係戕害自身健康、所生危害、施用期間之長短、緩
    刑期間再犯罪及犯後坦承犯行態度良好等一切情狀，分別量處如主文所示之刑，
    並定其應執行之刑。扣案之第一級毒品海洛因二包（合計淨重一四．三二公克，
    包裝重０．七八公克，純度百分之一，純質淨重０．一四公克）、殘留有海洛因
    之塑膠管二支（其內之海洛因與塑膠管均無法剝離，應認係第一級毒品）、第二
    級毒品安非他命一包（毛重約０．四公克），均應依毒品危害防制條例第十八條
    第一項前段宣告沒收銷燬之；扣案注射針筒六支、橡皮管三條，均係施用海洛因
    所用為被告所有之物，而扣案之吸食器一組，則係施用安非他命所用且係被告所
    有之物，業經被告供明在卷，爰均依刑法第三十八條第一項第二款之規定，宣告
    沒收之。
據上論斷，應依刑事訴訟法第二百九十九條第一項前段，毒品危害防制條例第十條第
一項、第二項、第二十條第三項、第十八條第一項前段，刑法第十一條前段、第五十
六條、第三十八條第一項第二款、第五十一條第五款，判決如主文。
中    華    民    國      八十九      年      三      月     二十九     日
                                        法  官    李  國  增
右正本證明與原本無異。
如不服本判決，應於送達後十日內向本院提出上訴狀（須附繕本），上訴於台灣高等
法院台中分院。
                                        書記官
中    華    民    國      八十九      年      三      月     二十九     日
附錄法條：
毒品危害防制條例第十條第一項：施用第一級毒品者，處六月以上五年以下有期徒刑
                              。
                      第二項：施用第二級毒品者，處三年以下有期徒刑。


司法院資訊處製作；財團法人民間司法改革基金會備份。
